Inventaris van de zakelijke archieven uit het archieffonds van H. van Poelgeest
Nationaal Archief, Den Haag
- De N.V. Steenfabriek Ouderzorg., B
  - Correspondentie algemeen., I
    - Copieën van uitgaande brieven., 1
      - "Copieboeken" bevattende copieën van verzonden brieven, met in elk deel een klapper op namen van afnemers., 1904-1949; 6-71; 66 delen
        - 1907 april 4-1908 juni 24, 8
        - 1908 juni 24-1909 juli 1, 9
        - 1909 juli 2-1910 april 6, 10
        - 1910 april 6-1911 jan. 9, 11
        - 1911 jan. 9-1911 aug. 28, 12
        - 1911 aug. 28-1912 febr. 23, 13
        - 1912 febr. 23-1912 aug. 9, 14
        - 1912 aug. 10-1913 jan. 16, 15
        - 1913 Jan. 15-1913 juli 17, 16
        - 1913 juli 17-1914 jan. 18, 17
        - 1914 jan. 16-1914 aug. 1, 18
        - 1914 aug. 3-1915 apr. 8, 19
        - 1915 apr. 9-1915 nov. 6, 20
        - 1915 nov. 8-1916 apr. 20, 21
        - 1916 apr. 19-1916 sept.23, 22
        - 1916 sept. 23-1916 nov. 24, 23
        - 1916 nov. 24-1917 apr. 27, 24
        - 1917 apr. 26-1917 okt. 5, 25
        - 1917 okt. 5-1918 mrt. 16, 26
        - 1918 mrt. 16-1918 aug. 14, 27
        - 1918 aug. 14-1919 febr. 4, 28
        - 1919 febr. 3-1919 juli 16, 29
        - 1919 juli 15-1919 dec. 5, 30
        - 1919 dec. 5-1920 mei 4, 31
        - 1920 mei 4-1920 okt. 12, 32
        - 1920 okt. 11-1921 mrt. 14, 33
        - 1921 mrt. 14-1921 sept.30, 34
        - 1921 sept.30-1922 apr. 19, 35
        - 1922 apr. 19-1922 okt. 16, 36
        - 1922 okt. 16-1923 mei 16, 37
        - 1923 mei 16-1923 dec. 28, 38
        - 1923 dec. 28-1924 juni 19, 39
        - 1924 juni 19-1924 dec. 15, 40
        - 1924 dec. 15-1925 juni 13, 41
        - 1925 juni 13-1925 nov. 18, 42
        - 1925 nov. 17-1926 apr. 29, 43
        - 1926 apr. 29-1926 sept. 25, 44
        - 1926 sept.25-1927 febr.21, 45
        - 1927 febr. 19-1927 aug. 1, 46
        - 1927 aug. 2-1928 mrt. 8, 47
        - 1928 mrt. 7-1928 sept. 5, 48
        - 1928 sept. 5-1929 mrt. 28, 49
        - 1929 mrt. 28-1929 sept. 26, 50
        - 1929 sept.27-1930 apr. 11, 51
        - 1930 apr. 11-1930 okt. 18, 52
        - 1930 okt. 18-1931 apr. 16, 53
        - 1931 apr. 16-1931 okt. 19, 54
        - 1931 okt. 20-1932 juni 2, 55
        - 1932 juni 2-1933 febr.17, 56
        - 1933 febr.17-1933 nov. 9, 57
        - 1933 nov. 9-1934 aug. 24, 58
        - 1934 aug. 23-1935 mei 13, 59
        - 1935 mei 13-1935 dec. 31, 60
        - 1935 dec. 31-1936 sept.10, 61
        - 1936 sept.10-1937 mei 27, 62
        - 1937 mei 27-1938 jan. 28, 63
        - 1938 jan. 28-1938 sept.29, 64
        - 1938 sept.29-1939 mei 17, 65
        - 1939 mei 17-1940 febr. 9, 66
        - 1940 febr. 9-1940 dec. 3, 67
        - 1940 dec. 3-1941 aug. 30, 68
        - 1941 aug. 30-1942 juni 12, 69
        - 1942 juni 12-1943 aug. 12, 70
        - 1943 aug. 13-1949 juli 19, 71
    - Ingekomen brieven., 2
      - Ingekomen brieven., 1900-1947; 72-138; 67 pakken
        1. Elk pak bestrijkt een periode gelijk aan die van de afzonderlijke copieboeken van verzonden brieven terwijl de stukken alfabetisch zijn geplaatst op de namen van de afzenders welke zijn afgestemd op die in de klappers van genoemde boeken
        2. De pakken uit c. 1940-1947 bevatten tevens copieën van uitgaande brieven
        - 1900 mrt. 2-1940 mrt. 29, 72
          De stukken zijn gericht aan W.H. van Zanten Jr
        - 1904 mrt.23-1905 okt. 5, 73
        - 1905 okt. 6-1907 apr. 3, 74
        - 1907 apr.4-1908 juni 24, 75
        - 1908 juni 25-1909 juli 1, 76
        - 1909 juli 2-1910 apr. 6, 77
        - 1910 apr. 7-1911 jan. 9, 78
        - 1911 jan. 10-1911 aug. 28, 79
        - 1911 aug. 29-1912 febr. 23, 80
        - 1912 febr.24-1912 aug. 9, 81
        - 1912 aug. 10-1913jan. 16, 82
        - 1913 jan. 17-1913 juli 17, 83
        - 1913 juli 18-1914 jan. 18, 84
        - 1914 jan. 19-1914 aug. 1, 85
        - 1914 aug. 3-1915 apr. 8, 86
        - 1915 apr. 9-1915 nov. 6, 87
        - 1915 nov. 8-1916 apr. 20, 88
        - 1916 apr. 21-1916 sept. 23, 89
        - 1916 sept.24-1916 nov. 24, 90
        - 1916 nov. 25-1917 apr. 27, 91
        - 1917 apr. 28-1917 okt. 5, 92
        - 1917 okt. 6-1918 mrt. 16, 93
        - 1918 mrt. 16-1918 aug. 14, 94
        - 1918 aug. 15-1919 febr. 3, 95
        - 1919 febr. 4-1919 juli 16, 96
        - 1919 juli 15-1919 dec. 5, 97
        - 1919 dec. 5-1920 mei 4, 98
        - 1920 mei 4-1920 okt. 12, 99
        - 1920 okt. 12-1921 mrt. 14, 100
        - 1921 mrt. 15-1921 sept. 30, 101
        - 1921 okt. 1-1922 apr. 19, 102
        - 1922 apr. 20-1922 okt. 16, 103
        - 1922 okt. 17-1923 mei 16, 104
        - 1923 mei 17-1923 dec. 28, 105
        - 1923 dec. 29-1924 juni 19, 106
        - 1924 juni 20-1924 dec. 15, 107
        - 1924 dec. 16-1925 juni 13, 108
        - 1925 juni 14-1925 nov. 18, 109
        - 1925 nov. 19-1926 apr. 29, 110
        - 1926 apr. 30-1926 sept.25, 111
        - 1926 sept.26-1927 febr. 21, 112
        - 1927 febr.22-1927 aug. 1, 113
        - 1927 aug. 2-1928 mrt. 8, 114
        - 1928 mrt. 8-1928 sept.5, 115
        - 1928 sept. 6-1929 mrt. 28, 116
        - 1929 mrt. 29-1929 sept.26, 117
        - 1929 sept.27-1930 apr. 11, 118
        - 1930 apr. 12-1930 okt. 18, 119
        - 1930 okt. 19-1931 apr. 16, 120
        - 1931 apr. 17-1931 okt. 19, 121
        - 1931 okt. 20-1932 juni 2, 122
        - 1932 juni 3-1933 febr. 17, 123
        - 1933 febr.18-1933 nov. 9, 124
        - 1933 nov. 10-1934 aug. 24, 125
        - 1934 aug. 25-1935 mei 13, 126
        - 1935 mei 14-1935 dec. 31, 127
        - 1936 jan. 1-1936 sept.10, 128
        - 1936 sept.11-1937 mei 27, 129
        - 1937 mei 28-1938 jan. 28, 130
        - 1938 jan. 29-1938 sept. 29, 131
        - 1938 sept.30-1939 mei 17, 132
        - 1939 mei 18-1940 febr.9, 133
        - 1940 febr.10-1940 dec. 3, 134
        - 1940 dec. 4-1941 aug. 30, 135
        - 1941 aug. 31-1942 juni 12, 136
        - 1942 juni 13-1943 aug. 12, 137
        - 1943 aug. 13-1943 dec., 138
  - Interne bedrijfsvoering., II
    - Oprichting van de naamloze vennootschap., A
      - Akte van oprichting van de N.V. Steenfabriek Ouderzorg met bijbehorende stukken (copie)., 1899; 139; 1 omslag
    - Directie., B
      - Onderhandse acte van volmacht van W.H van Zanten Jr. aan H. van Poelgeest ter behartiging van alle lopende zaken betreffende de N.V. Ouderzorg., 1904; 140; 1 stuk
      - Brieven van H. van Poelgeest aan W.H. van Zanten Jr. betreffende vorderingen van de laatste op de N.V. Ouderzorg., 1904-1905; 141; 1 omslag
      - Notulen van vergaderingen van aandeelhouders, met presentielijst van de laatste vergadering en bijbehorende bijlagen., 1904, 1906; 142; 1 omslag
      - Formulieren met opgave van bestuurders, commissarissen en in de zaak gestoken kapitaal t.b.v. net Handelsregister, teruggezonden met gezienverklaring door de Kamer van Koophandel en Fabrieken te Leiden, met begeleidende circulaires., 1921-1928; 143; 1 omslag
    - Onroerende goederen., C
      Zie voor grondbezit aan kleilanden invnrs 345-355
      - Stukken van de gemeenten Leiderdorp en Leiden betreffende vergunningen ingevolge de Hinderwet., 1902-1935; 144; 1 omslag
      - Polissen van brandverzekering met bijlagen ten behoeve van de tarifering en een brief betreffende de verlenging der verzekering., 1904-1924, 1932; 145; 1 omslag
      - Bezwaarschriften met bijlagen, opgesteld door H. van Poelgeest, tegen de grenswijziging van de gemeenten Leiden, Leiderdorp, Oegstgeest, Zoeterwoude en Voorschoten., 1913-1919; 146; 1 pak
      - Overeenkomst tussen de N.V. Steenfabriek Ouderzorg en de gemeente Leiderdorp inhoudende toestemming aan laatstgenoemde tot het leggen van waterleidingbuizen door een perceelland van de N.V., 1914; 147; 1 stuk
      - Afschriften van en notities aangaande taxatierapporten betreffende onroerende goederen van de N.V. Ouderzorg, opgemaakt resp. ten behoeve van de Amsterdamse Bank, de N.V. Hypothecair en Intermediair Bedrijf te Den Haag en de Nationale Herstelbank te Amsterdam., 1918, 1924; 148; 1 omslag
      - Stukken van B. & W. van de gemeente Leiderdorp en van de directeur van de "Stedelijke fabrieken van gas en electriciteit" te Leiden betreffende een brug van de N.V. Ouderzorg aan de Lage Rijndijk., 1922-1936; 149; 1 omslag
      - Brieven van het Technisch en Electrotechnisch Bureau W. den Hertog Az. te Alphen aan de Rijn betreffende het leggen van draden van de radiodistributie over terreinen alsmede op en aan percelen van de N.V. Ouderzorg., 1931-1935; 150; 3 stukken
    - Personeel., D
      - Loon., 1
        - Cahier met algemene bepalingen over contracten en loontarieven, met accoordverklaringen van in dienst tredend personeel en daarbij behorende losse ontslagbewijzen van voormalige werkgevers., 1904-1912; 151; 1 katern in één omslag
        - Staten van weeklonen., 1904-1907; 152; 1 deel
        - Aantekeningen ten dienste van de loonadministratie., 1914-1941; 153; 1 omslag
        - Stukken betreffende de algemeen verbindendverklaring van de Collectieve arbeidsovereenkomst in de baksteenindustrie., 1938; 154; 1 omslag
        - Correspondentie met het College van Rijksbemiddelaars inzake loonaangelegenheden., 1941-1942; 155; 1 omslag
        - Staten houdende opgave van de wekelijks ingehouden bedragen van loonbelasting en vereveningsheffing met bijbehorende specificaties alsmede een copie van een brief aan de Inspecteur der Registratie te Leiden betreffende de verrekening in de loonbelasting van het vrij wonen van H. van Poelgeest en Ph.E. Viervant-Tukker., 1941-1943; 156; 4 stukken
      - Sociale voorzieningen., 2
        - Contract tussen de N.V. Ouderzorg en de Maatschappij van Zuiveringswerken J. Waisfisch & Co. te Rotterdam inzake het opnemen in het abonnement van 16 arbeidswoningen van de N.V. voor de tijd van één jaar., 1904; 157; 1 stuk
        - Mededelingen voor het personeel omtrent uitkeringen, vacantiedagen e.d., 1907-1942; 158-159; 2 pakken
          - 1907-1926, 158
          - 1927-1942, 159
        - Cahier met bepalingen voor de "weerstandskas voor de feestdagen", met handtekeningen van deelnemende arbeiders., 1913-1917; 160; 1 katern in één omslag
          De weerstandskas had tot doel de arbeiders die 2% van hun loon stortten, een bepaald bedrag uit te keren voor algemeen erkende Christelijke feestdagen, waarop niet werd gewerkt
        - Stukken betreffende de woningbouwvereniging "Dorpsbelang" te Leiderdorp., 1914-1926; 161; 1 omslag
        - Brief van B. & W. van de gemeente Leiderdorp betreffende een tegemoetkoming in de kosten voor de aansluiting op de waterleiding van de tot de fabriek behorende woningen alsmede drukwerken met waterleidingtarieven en tarieven voor aansluiting van percelen aan het locale rijkstelefoonnet Leiden., 1915-1928; 162; 1 omslag
        - Twee exemplaren van het "Reglement op den arbeid" in de steenfabriek Ouderzorg., 1916, 1924; 163; 2 katernen in één omslag
        - Stukken van de Raad van Arbeid te Leiden over de uitvoering van de invaliditeitswet en een brief van de Centrale Werkgevers Risico Bank betreffende een uitkering van invaliditeitsrente aan A. Oudshoorn., 1919-1927; 164; 1 omslag
        - Copie van antwoord op een enquête inzake verkorting van de arbeidstijd., 1920; 165; 1 stuk
        - Brieven van de controlerend geneesheer betreffende personeel, met zijn door de Leidse Vereniging van Industriëlen ingezonden nota's voor gemaakte visites., 1923-1928; 166; 1 omslag
          De controlerend geneesheer was een functionaris van de Leidse Vereniging van Industriëlen
        - Knipsels uit het Leids Dagblad betreffende de te lage Ionen welke door de N.V. Ouderzorg aan haar arbeiders betaald zouden worden, met een knipsel van het aan de Gemeenteraad van Leiden toegezonden verweer van H. van Poelgeest., 1924; 167; 1 omslag
        - Résumé van het voorontwerp Huisarbeidswet en van de bijbehorende Memorie van Toelichting., z.d. (1929); 168; 1 stuk
        - Stukken betreffende de uitvoering van de ziektewet., 1930-1942; 169; 1 omslag
        - Pamflet van de Communistische Jeugdbond, Afdeling Leiden, waarin het personeel van de N.V. Ouderzorg wordt opgeroepen tot een protestvergadering tegen de toestanden in het bedrijf., 1930; 170; 1 stuk
      - Personeelsaangelegenheden in verband met de Duitse bezetting., 3
        - Vragenlijst over het bedrijf ingekomen van de zijde van de bezettende macht met copieën van antwoord, en stukken betreffende de vordering van arbeiders voor tewerkstelling in Duitsland., 1941-1943; 171; 1 omslag
        - BIS: Stukken betreffende een medische enquête door de Medische Dienst van het Gewestelijk Arbeidsbureau in opdracht van het Rijksarbeidsbureau., 1942; 171; 1 omslag
        - Correspondentie met het Nederlandsch Arbeidsfront betreffende de aanstelling van een sociale voorman en diens deelname aan een vormingscursus te Bentveld., 1942-1943; 172; 1 omslag
        - Correspondentie met de Ondervakgroep Metselsteen te Arnhem betreffende "Bescheinigungen" voor krijgsgevangenen., 1943; 173; 1 omslag
      - Personeelsleden afzonderlijk., 4
        - Lijsten met de namen van weggelopen of zonder ontslagbewijs ontslagen arbeiders en hun oorspronkelijke werkgevers, opgemaakt door de laatsten en via het Secretariaat van de Vereniging van Rijnsteenfabrikanten rondgestuurd aan de leden., 1904-1912; 174; 1 omslag
        - Stukken betreffende diverse personeelsleden., 1909-1936; 175; 1 omslag
        - Stukken betreffende een crediethypotheek van N.V. Ouderzorg ten laste van C.P. Vlieland en echtgenote., 1929-1933; 176; 1 omslag
    - Financiële administratie., E
      - Memorialen, bevattende in chronologische volgorde de posten van uitgave en ontvangst, die later in de dagboeken werden geboekt., 1900-1915; 177-180; 2 delen en 2 cahiers
        - 1900 mei-1904 aug. 15, 177; 1 deel
        - 1903 mrt.-1904 aug. 15, 178; 1 cahier
          Slechts 15 blz. zijn beschreven
        - 1904 mrt.-1908 febr., 179; 1 deel
        - 1909-1915, 180; 1 cahier
      - Onkostenboeken., 1909-1943; 181-184; 4 delen
        - 1909 mrt.-1918 juli, 181
        - 1918 juli-1927 juli, 182
        - 1927 aug.-1937 apr., 183
        - 1937 mei-1943 dec., 184
      - Kladkasboeken., 1904-1912; 185-190; 6 delen
        - 1904 mrt.-1905, 185
        - 1906 jan.-1906 nov., 186
        - 1906 dec.-1909 febr., 187
        - 1909 mrt.-1910 juli, 188
        - 1910 aug.-1911 okt., 189
        - 1911 nov.-1912. febr., 190
          Deel 46 bevat tevens notities over brandstoffen en andere onkosten over de periode 1912 mrt.-1943 dec
      - Kleine kasboeken. ("Onkostenboeken"), 1904-1943; 191-195; 5 delen
        - 1904 mrt.-1912 jan., 191
        - 1912 febr.-1919 apr., 192
        - 1919 apr.-1927 mrt., 193
        - 1927 mrt.-1938 mei, 194
        - 1938 juni-1943 dec., 195
      - Kasboeken., 1900 mei-1935 juni; 196-205; 10 delen
        - 1900 mei-1904 aug. 15, 196
        - 1903 mrt.-1904 aug. 15, 197
          In andere hand dan no. 681.
          De bedragen stemmen overeen met die uit de gelijke periode van no. 681.
          Beide delen bevatten slechts enkele posten uit de periode mei 1904-1904 aug. 15
        - 1904 mrt.-1911 nov., 198
        - 1911 dec.-1914 sept., 199
        - 1914 okt.-1917 juli, 200
        - 1917 aug.-1920 febr., 201
        - 1920 mrt.-1922 sept., 202
        - 1922 okt.2-1925 juni 25, 203
        - 1925 juni 25-1928 febr. 7, 204
        - 1928 febr. 8-1935 juni 29, 205
      - Giroboeken., 1927-1944; 206-209; 4 delen
        - 1927 mrt.-1932 febr., 206
        - 1932 mrt.-1937 juli, 207
        - 1937 aug.-1942 mei, 208
        - 1942 juni-1944 febr., 209
      - Inkoopboek, bevattende onder de namen van leveranciers de geleverde partijen en de bijbehorende bedragen, met klapper., 1910-1927; 210; 1 deel
      - Dag-verkoopboeken ("Aflevering-boeken") bevattende in chronologische volgorde de leveringen aan debiteuren met de bijbehorende bedragen., 1904-1943; 211-228; 18 delen
        - 1904 mrt.-1909 febr., 211
        - 1909 mrt.-1912 apr., 212
        - 1912 mei-1914 okt., 213
        - 1914 nov.-1916 nov., 214
        - 1916 dec.-1919 febr., 215
        - 1919 mrt.-1921 jan. 14, 216
        - 1921 jan. 14-1923 okt. 22, 217
        - 1923 okt. 23-1925 aug. 22, 218
        - 1925 aug. 24-1927 mei 16, 219
        - 1927 mei 17-1928 febr., 220
        - 1929 mrt.-1931 febr., 221
        - 1931 mrt.-1933 sept. 28, 222
        - 1933 sept. 28-1935 aug., 223
        - 1935 sept-1937 juli 12, 224
        - 1937 juli 12-1938 dec. 15, 225
        - 1938 dec. 16-1941 febr., 226
        - 1941 mrt.-1943 sept. 23, 227
        - 1943 sept. 23-1943 dec, 228
      - Maand-verkoopboeken ("Verzamelstaten Aflevering", bevattende per maand, alfabetisch op plaatsnamen, de namen der debiteuren met de bijbehorende bedragen., 1927-1943; 229-233; 5 delen
        - 1927 mrt.-1931 sept., 229
        - 1931 okt.-1935 aug., 230
        - 1935 sept.-1938 mei, 231
        - 1938 juni-1941 juni, 232
        - 1941 juni-1943 dec., 233
      - Journalen, bevattende per maand en door elkaar de posten van uitgaven en inkomsten en dienende als voorbereiding tot de samenstelling van het grootboek., 1903-1951; 234-245; 12 delen
        - 1903 mrt.-1904 aug. 15, 234
        - 1904 mrt.-1908 febr., 235
        - 1908 mrt.-1911 sept., 236
        - 1911 okt.-1914 febr., 237
        - 1914 mrt.-1916 okt., 238
        - 1916 nov.-1919 febr., 239
        - 1919 mrt.-1921 mei, 240
        - 1921 juni-1923 juli 31, 241
        - 1923 juli 31-1925 sept., 242
        - 1925 sept.30-1928 febr., 243
        - 1928 mrt.-1936 juni, 244
        - 1936 juli-1951 dec., 245
      - Grootboeken., 1904-1950; 246-249; 4 delen
        - 1904 mrt.-1919 febr., 246
        - 1919 mrt.-1928 febr., 247
        - 1928 mrt.-1937 febr., 248
        - 1937 mrt.-1950 dec., 249
      - Debiteurenboeken Ouderzorg, bevattende onder plaatsnamen in chronologische volgorde de leveringen aan debiteuren alsmede de bijbehorende bedragen, met klappers op de namen van afnemers., 1904-1943; 250-253; 4 delen
        - 1904 mei-1920 febr., 250
        - 1920 mrt.-1927 febr., 251
        - 1927 mrt.-1939 febr., 252
        - 1939 mrt.-1943 dec., 253
      - Debiteurenboeken Canton, bevattende onder plaatsnamen in chronologische volgorde de leveringen aan debiteuren alsmede de bijbehorende bedragen, met klappers op de namen van afnemers., 1909-1943; 254-258; 5 delen
        - 1909 mrt.-1913 febr., 254
        - 1913 mrt.-1920 febr., 255
        - 1920 mrt.-1927 febr., 256
        - 1927 mrt.-1939 febr., 257
        - 1939 mrt.-1943 dec., 258
      - Balansen en verlies- en winstrekeningen, met bijlagen tot 1940-1941., 1899-1950; 259-265; 7 pakken
        De reeks begint met een katern bevattende gegevens over de periode 1899-1900 april
        - 1899 jan.-1908 febr., 259
        - 1908 mrt.-1913 febr., 260
        - 1913 mrt.-1917 febr., 261
        - 1917 mrt.-1921 febr., 262
        - 1921 mrt.-1925 febr., 263
        - 1925 mrt.-1933 febr., 264
        - 1933 mrt.-1950 dec., 265
      - Aanslagen met bijbehorende gegevens en fiscale jaarbalansen voor de winst-, omzet-, vennootschaps- en vermogensbelasting., 1939-1950; 266-267; 2 omslagen
        - 1939 mrt.-1945, 266
        - 1946-1950, 267
      - Copieën van teruggezonden ingevulde vragenformulieren van de Politieke Recherche Afdeling en de Belastingdienst, betreffende de bedrijfsvoering tijdens de jaren 1940-1945., z.d. (c. 1945); 268; 1 omslag
      - Copieën van brieven aan de Inspecteur der Belastingen te Leiden betreffende net betalen van omzetbelasting door de N.V. Ouderzorg wegens verrichte diensten voor de N.V. v/h de Ridder & Co., 1945-1948; 269; 1 omslag
      - Copierekeningen-boeken, bevattende de ingebonden doorslagen van aan debiteuren verzonden nota's, met klappers op de namen van debiteuren., 1940-1943; 270-294; 25 delen
        Dagtekening ontbreekt
        - 1904 mei-1909 okt. 10, 270
        - 1909 okt.-1912 mrt., 271
        - 1912 mrt.-1914 febr., 272
        - 1914 f ebr.-1916 mei, 273
        - 1916 mei-1917 dec., 274
        - 1917 dec.-1919 aug., 275
        - 1919 aug.-1921 febr., 276
        - 1921 febr.-1922 nov., 277
        - 1922 nov.-1924 juli, 278
        - 1924 juli-1925 dec., 279
        - 1925 dec.-1927 febr., 280
        - 1927 febr.-1928 mei, 281
        - 1928 mei-1929 aug., 282
        - 1929 sept.-1930 okt., 283
        - 1930 nov.-1932 febr., 284
        - 1932 febr.-1933 sept., 285
        - 1933 sept.-1934 dec., 286
        - 1934 dec.-1936 apr., 287
        - 1936 apr.-1937 juni, 288
        - 1937 juni-1938 mei, 289
        - 1938 apr.-1939 mrt., 290
        - 1939 mrt.-1940 juni, 291
        - 1940 juni-1941 aug., 292
        - 1941 sept.-1943 apr., 293
        - 1943 apr.-1943 dec., 294
      - Losse rekeningen, kwitanties e.d., 1904-1943; 295-296; 2 pakken
        Ordening alfabetisch op firmanaam
        - A-G., 295
        - H-Z., 296
      - Eerste en Tweede dividendbewijs behorende bij de aandelen 1-60 van de N.V. Ouderzorg., zonder datum; 297
  - Externe bedrijfsvoering., III
    - Contacten van algemene aard met verenigingen en instanties c.q. personen., A
      Voor zover het contacten van speciale aard betreft zijn de stukken in de desbetreffende rubrieken ondergebracht
      - Contacten met werkgeversverenigingen., 1
        - Brieven en circulaires ingekomen van als mede enige minuten van brieven verzonden aan het Verbond van Nederlandsche Werkgevers., 1918-1941; 298; 1 pak
          Het Verbond van Nederlandsche Werkgevers is ontstaan uit een fusie per 1 jan. 1926 tussen het Verbond van Nederlandsche Fabrikanten-Verenigingen, de Vereniging van Nederlandsche Werkgevers en het Centraal Industrieel Verbond
        - Gedrukte stukken ingekomen van de Vereniging van Nederlandsche Baksteenfabrikanten., 1884-1912; 299; 1 pak
          De Vereniging heette van 1884-1906 Vereniging van Nederlandsche Steenfabrikanten
        - Brieven ingekomen van en twee kladexemplaren van brieven gericht aan de Vereniging van Nederlandsche Baksteenfabrikanten., 1906-1914; 300; 1 omslag
        - Stukken ingekomen van de Bond van Nederlandsche Baksteenfabrikanten., 1920-1924; 301; 1 omslag
        - Correspondentie met en stukken betreffende de Nederlandsche Baksteenbond, afd. "Hollandse IJssel, Vecht en Oude Rijn", correspondentie met de tegen de Nederlandsche Baksteenbond opgerichte "Vereniging tot behartiging van de belangen der Baksteenindustrie" alsmede correspondentie met de "Studiecommissie voor de Bouwmaterialen-Industrie" ter zake van de "Behartiging samenwerking bouwbedrijfregeling"., 1934-1939; 302; 1 omslag
          Zie ook inv.nr.340
        - Gedrukte stukken ingekomen van de Vereniging van Rijnsteenfabrikanten., 1901-1912; 303; 1 omslag
        - Brieven ingekomen van de Vereniging van Rijnsteenfabrikanten., 1904-1912; 304; 1 omslag
          Zie ook inv.nr.379
        - Ledenlijst van de Vereniging van gasfabrikanten in Nederland., 1907; 305; 1 katern in één omslag
        - Lijst van bouwpatroons aan wie geleverd mag worden, opgemaakt door de Bond van gezamenlijke Patroonsverenigingen, met begeleidend schrijven en een correctie., 1920; 306; 1 omslag
        - Circulaire van de Nederlandsch Roomsch Katholieke Bond van Bouwpatroons, afd. Oldenzaal en de Nederlandse Aannemersbond, afd. Oldenzaal betreffende de boycot van architect K.L. Croonen., 1921; 307; 1 stuk
          De N.R.K.B.B., opgericht in 1918, heet sinds 1949 N.K.A.P.B. (Nederlandsch Katholieke Aannemers- en Patroonsbond)
        - Circulaire met bijlage van de Nederlandse Verladersbond betreffende vrachtkostenvermindering in het binnenlands vervoer., 1921; 308; 1 stuk
        - Reisprogramma toegestuurd door de Nederlandse Vereniging van Aardewerkfabrikanten van een werkbezoek van Amerikaanse aardewerkfabrikanten aan W. Europa., z.d. (1923, 1928 of 1934); 309; 1 stuk